臺灣高雄地方法院刑事判決　　　　　　100年度簡上字第554號
上　訴　人
即　被　告　張憶中
上列被告因違反毒品危害防制條例案件，經檢察官提起公訴（
100 年度毒偵字第3956號），本院判決如下：
    主  文
上訴駁回。
    事  實
一、張憶中前因施用毒品案件，經法院裁定令入勒戒處所施以觀
    察、勒戒後，認無繼續施用毒品之傾向，於民國95年9  月7
    日執行完畢釋放出所，並經臺灣高雄地方法院檢察署檢察官
    以95年度毒偵字第4491、5562號為不起訴處分確定。又於98
    年間因施用毒品案件，經本院以99年度審簡字第145 號判決
    判處有期徒刑3 月確定，甫於99年8 月7 日縮短刑期執行完
    畢；詎仍未戒除毒癮，明知甲基安非他命業經公告為毒品危
    害防制條例第2 條第2 項所列管之第二級毒品，不得非法持
    有、施用，竟於上開觀察、勒戒執行完畢5 年內，復基於施
    用第二級毒品甲基安非他命之犯意，於99年11月30日上午10
    時30分許，為警採尿之時往前回溯120 小時內之某日時（不
    含公權力拘束期間），在不詳地點，施用第二級毒品甲基安
    非他命1 次。嗣因張憶中係高雄市政府警察局林園分局毒品
    調驗列管人口，而因毒品案件通緝為警方查獲，並自願提供
    尿液供警方送驗，經採尿檢驗呈安非他命陽性反應，使知上
    情。
二、案經高雄市政府警察局林園分局報告臺灣高雄地方法院檢察
    署檢察官偵查起訴。
    理  由
一、按被告以外之人於審判外之陳述，雖不符刑事訴訟法第159
    條之1 至之4 等4 條之規定，而經當事人於審判程序同意作
    為證據，法院審酌該言詞陳述或書面陳述作成時之情況，認
    為適當者，亦得為證據；又當事人、代理人或辯護人於法院
    調查證據時，知有刑事訴訟法第159 條第1 項不得為證據之
    情形，而未於言詞辯論終結前聲明異議者，視為有前項之同
    意，同法第159 條之5 定有明文。本案下列所引用之供述及
    非供述證據，業經本院依法踐行調查證據程序，公訴人、被
    告均不爭執各該證據之證據能力，且迄本院言詞辯論終結前
    未就上開證據之證據能力聲明異議，又查無依法應排除其證
    據能力之情形，是後述所引用證據之證據能力均無疑義，依
    法自有證據能力，均得作為本案證據，先予敘明。
二、訊據上訴人即被告張憶中矢口否認有何施用毒品犯行，辯稱
    ：99年11月30採尿前，伊已無施用毒品云云；上訴理由並以
    ：檢驗結果濃度過低，可知伊當時並未施用毒品云云。經查
    ：
  (一)按尿液檢驗結果之正確性受到諸多因素之影響，如檢體簽收
    、處理、分析、文件處理及各檢體驗單位所訂定之CUTOFFVA
    LUE （或閾值）不同等，均會影響到最後結果之判讀，目前
    尿液中煙毒之檢驗方法，一般實驗室第一步驟係利用免疫分
    析法做初步篩檢，如篩檢濃度小於CUTOFFVALUE 即判讀為陰
    性反應；如篩檢濃度大於CUTOFFVALUE ，則必須進一步做確
    認試驗，其確認試驗方法精密度以GC/MS （氣相層析質譜儀
    ）優於GC優於TOXI—LAB 。而所謂「氣相層析質譜儀」包括
    「氣相層析儀」及「質譜儀」二部分，在「氣相層析儀」部
    分，其方法為將物質氣化後，再經分析管分離，由於各種物
    質之沸點及對管柱之吸附力不同，在經過檢測器測定後，表
    現出不同的滯留時間，利用滯留時間來判定是何種物質；而
    「質譜儀」部分為檢測器，能將物質撞擊成碎片，記錄其質
    譜圖，因每個化合物之鍵結能力不同，故不同之物質會有其
    特定之質譜圖，因此在物質之判斷上有若指紋鑑定。故理論
    上如果扣除人為因素（例如檢體之間的污染）不予列計者，
    氣相層析質譜儀之精確度接近百分之百，幾乎不會有偽陽性
    反應產生，是以尿液經以氣相層析質譜儀之確認方法檢驗後
    ，所得之結果應堪信採（最高法院91年度臺非字第58號判決
    意旨、台北榮民總醫院83年4 月7 日83北總內字第3059號函
    可供參照）。
  (二)查本件上訴人於警詢已陳稱：伊於99年11月30日因毒品案件
    經通緝到案，而接受採尿送驗；該列管毒品人口尿液檢驗採
    集送驗紀錄表上「張憶中」名字及指印均為伊所親自捺印；
    另警方所提供之空瓶中之尿液亦為伊親自排放並封緘等語（
    見偵卷第4 頁），於偵訊時亦陳稱：對於採尿過程無意見等
    語（見偵卷第21頁），是該尿液檢體既為上訴人所親自排放
    並封緘，當無錯置之理；再參以前開尿液檢體送請長榮大學
    先以酵素免疫分析法（EIA ）初步檢驗，再以氣相層析質譜
    儀分析法（GC/MS ）確認檢驗，呈甲基安非他命之陽性反應
    ，且其確認濃度為801ng/ml，已逾儀器可定量出最低濃度即
    100n g/ml 乙情，有列管毒品人口尿液檢體採集送驗紀錄表
    （檢體編號：110247號）及長榮大學99年12月2 日確認報告
    在卷可憑（見偵卷第5 頁、第6 頁），則上訴人確有施用甲
    基安非他命無訛，是上訴人辯稱：檢驗濃度過低，伊沒有施
    用甲基安非他命等語，顯屬卸責之詞，並不足採。至上訴人
    雖聲請重新檢驗其尿液，惟上訴人並未能提供證據足以證明
    其所送驗之尿液有何鑑定不實之事證以供調查，是自難僅憑
    其空言要求，即作為重新驗尿之理由，附此敘明。
  (三)綜上，本件上訴人施用第二級毒品甲基安非他命，事證明確
    ，洵堪認定。
三、上訴人前於95年間因施用毒品案件，經號裁定送觀察、勒戒
    後，因無繼續施用毒品之傾向，於95年9 月7 日經釋放出所
    ，有臺灣高等法院被告前案紀錄表在卷可按，上訴人於上開
    觀察、勒戒執行完畢後，5 年內再犯毒品危害防制條例第10
    條第1 項之罪，應依毒品危害防制條例第23條第2 項之規定
    ，予以追訴、處罰。核上訴人所為，係犯毒品危害防制條例
    第10 條 第2 項之施用第二級毒品罪。其施用第二級毒品前
    持有該毒品之低度行為，應為其施用之高度行為所吸收，不
    另論罪。又上訴人有如前所載之犯罪科刑及執行情形，有前
    揭臺灣高等法院被告前案紀錄表在卷可考，其於受有期徒刑
    執行完畢後，5 年內故意再犯本件有期徒刑以上之罪，為累
    犯，應依刑法第47條第1 項規定，加重其刑。原審以本件事
    證明確，依毒品危害防制條例第10條第2 項，刑法第11條前
    段、第47條第1 項、第41條第1 項前段論科，及審酌上訴人
    前因施用毒品案件經觀察、勒戒後，猶未思積極戒毒，除已
    再犯多項施用毒品案件外，復為本件施用第二級毒品犯行，
    實應非難，惟念施用毒品乃自戕行為，對社會造成之危害尚
    非直接甚鉅，及其除有施用毒品外，尚有違反家庭暴力防治
    法及詐欺等刑事前科，有上開上訴人前案紀錄表可查，素行
    不佳，兼衡其生活狀況為勉持、智識程度為高中畢業及犯後
    否認犯行之態度等一切情狀，量處有期徒刑6 月，並諭知易
    科罰金之折算標準，揆諸上開說明，原審認事用法並無何違
    法或不當之處；且上訴人本件犯行，亦無其他加重及減輕事
    由，原審之量刑即無過重之情形，是上訴人上訴意旨，均為
    無理由，應予駁回。
據上論斷，應依刑事訴訟法第455 條之1 第1 項、第3 項、第36
8 條，第371 條，判決如主文。
本案經檢察官賴寶合到庭執行職務。
中    華    民    國   100    年    11    月     8    日
                  刑事第二庭    審判長法  官   李政庭
                                      法  官   洪韻婷
                                      法  官   陳航代
以上正本證明與原本無異。
本件不得上訴。
中    華    民    國   100    年    11    月    8     日
                                      書記官   林慧君